# 能否算作暂时闲置的固定资产

提问人：renaiqiang 时间：2022-02-21 15:21:41
如何理解暂时闲置的固定资产？是否有一些标准。
例如：企业有一条新的生产线，每年 3 ，4,5， 6 月处于生产状态，其他月份处于闲置状态，闲置原因是由于客户订单少，市场规模小，这 4 个月的生产能力足以 1 年的销售了。这种情况，生产线算作闲置资产吗，闲置期间的折旧费是否计入管理费用

回答人：chenyiwei
参考《中审众环研究 2020 》之“问题1-5-2（生产不饱和期固定费用分摊的问题）”。季节性停产期间此类支出直接计入管理费用处理。